MARÍA ALEXANDRA SANDOVAL CONCHA alexandrasv@hotmail.com Celular 3107660022



Abogada egresada de la Universidad Externado de Colombia, con experiencia en asesoría legal en derecho administrativo, disciplinario, contractual, gestión pública, implementación de procesos legales, estructuración, elaboración, revisión y negociación de contratos, mitigación de riesgos jurídicos, atención a requerimientos de entes de control y solución de conflictos dentro del marco legal.

EDUCACIÓN

2004. Especialización en Derecho Contractual y Relaciones Jurídico- Negociales.

Universidad Externado de Colombia.

1999. Abogado.

Universidad Externado de Colombia.

EDUCACIÓN COMPLEMENTARIA

2024. Curso Derecho de la Competencia, **Universidad de los Andes.**

2020. Seminario Taller en Técnicas de Negociación Colectiva, Universidad Sergio Arboleda.

2019. Jornadas Internacionales de Derecho Penal, Universidad Externado de Colombia.

2019. Seminario Internacional Gestión Jurídica Pública, Alcaldía Mayor de Bogotá.

2018. Seminario Internacional Gestión Jurídica Pública, Alcaldía Mayor de Bogotá.

2016. Congreso Colombiano Contratación Pública, Universidad de los Andes.

EXPERIENCIA LABORAL

COMISIÓN DE REGULACIÓN DE COMUNICACIONES (CRC) - 2023 a 2024

Cargo: Asesora Jurídica

Funciones: Asesorar a la dirección ejecutiva, comité de comisionados y coordinación ejecutiva, para el cumplimiento de todas las funciones, actividades y proyectos relacionados con asuntos misionales y de apoyo.

CAJA DE VIVIENDA POPULAR (CVP) - 2023

Cargo: Asesora Jurídica - Dirección de Mejoramiento de Vivienda

Funciones: Prestar servicios profesionales en la proyección y revisión de documentos, actos administrativos, conceptos, seguimiento a contratos y demás asuntos de carácter legal.

ADMINISTRADORA DE RECURSOS DEL SISTEMA GENERAL DE SEGURIDAD SOCIAL EN SALUD (ADRES) - 2023

Cargo: Asesora Jurídica - Dirección Administrativa y Financiera

Funciones: Prestar servicios profesionales especializados en asuntos legales y contractuales.

MINISTERIO DE TECNOLOGÍAS DE LA INFORMACIÓN Y LAS COMUNICACIONES (MINTIC) - 2022

Cargo: Asesora Jurídica - Viceministerio de Transformación Digital / Despacho ministra Carmen Ligia Valderrama Rojas.

Funciones: Realizar la formulación y el seguimiento de la política, planes de acción, programas y proyectos del Ministerio en materia de Tecnologías de las Comunicaciones.

EMPRESA DE ACUEDUCTO Y ALCANTARILLADO DE BOGOTÁ (EAAB ESP) - 2017 a 2021

Cargo: Asesora Jurídica - Gerencia Jurídica

Funciones: Asesorar a la gerencia en el desarrollo de los planes, programas y proyectos ejecutados, con el fin de cumplir con los objetivos institucionales.

ALCALDÍA MAYOR DE BOGOTÁ - 2017

Cargo: Asesora Jurídica - Secretaría General

Funciones: Prestar servicios profesionales para apoyar la estructuración de los procesos de contratación de la Alta Consejería para los Derechos de las Víctimas, la Paz y la Reconciliación.

COMPUTADORES PARA EDUCAR (CPE) - 2016 a 2017

Cargo: Coordinadora de Contratación - Secretaría General

Funciones: Apoyar al director ejecutivo y a la secretaría general en la determinación y fijación de las políticas y estrategias, referentes a la gestión contractual.

ICETEX - 2015

Cargo: Asesor – Coordinadora de Contratación - Secretaría General

Funciones: Proponer e implementar planes, programas, estrategias y herramientas que faciliten el cumplimiento del objeto legal del instituto; así como, asesorar a la presidencia del ICETEX para la prestación oportuna y adecuada de los diferentes servicios velando poque estos se enmarquen dentro de los lineamientos impartidos por la presidencia o la junta directiva.

PROCURADURÍA GENERAL DE LA NACIÓN (PGN) - 2012 a 2015

Cargo: Asesora Jurídica - Oficina Jurídica

Funciones: Asesorar en la elaboración de los contratos y servir de soporte jurídico en los procesos de contratación administrativa y aquellos adelantados bajo normas del Banco Interamericano de Desarrollo BID. Adicionalmente, conceptuar sobre proyectos de ley, decretos y demás actos administrativos.

OTRAS EXPERIENCIAS LABORALES

MINISTERIO DE SALUD Y PROTECCIÓN SOCIAL Cargo: Asesora Jurídica Grupo de Gestión Contractual	2012
SUPERINTENDENCIA NACIONAL DE SALUD (SNS) Cargo: Asesora Jurídica Contratación de Bienes y Servicios	2011 a 2012
COMISIÓN DE REGULACIÓN DE AGUA POTABLE Y SANEAMIENTO BÁSICO (CRA) Cargo: Asesora Jurídica Subdirección Administrativa y Financiera	2009 a 2011
UNIDAD ADMINISTRATIVA ESPECIAL DE SERVICIOS PÚBLICOS (UAESP) Cargo: Asesora Jurídica Dirección Jurídica	2007 a 2009
JUZGADO CUARTO ADMINISTRATIVO DEL CIRCUITO DE MEDELLÍN Cargo: Juez de la República	2006 a 2007
CONSEJO SECCIONAL DE LA JUDICATURA DEL VALLE DEL CAUCA Cargo: Magistrada Sala Jurisdiccional Disciplinaria	2006
INSTITUTO NACIONAL DE GEOLOGÍA Y MINERÍA (INGEOMINAS) Cargo: Asesora Jurídica Dirección Servicio Minero	2005
CONSEJO SECCIONAL DE LA JUDICATURA DE BOLÍVAR	2005
Cargo: Magistrada Sala Jurisdiccional Disciplinaria SUPERINTENDENCIA DE SERVICIOS PÚBLICOS DOMICILIARIOS (SSPD) Cargo: Asesora Jurídica División Administrativa	2004 a 2005
TELECOM (VICEPRESIDENCIA CAPITEL) Cargo: Profesional Oficina Jurídica – Coordinadora Grupo de Cobro por Jurisdicción Coactiva	2000 a 2003
CAV - BANCO AV VILLAS Cargo: Abogada Asesor Dirección País	1997 a 2000
CORTE CONSTITUCIONAL	1995 a 1996

Cargo: Auxiliar Judicial (Judicatura) en el despacho del magistrado JOSÉ GREGORIO HERNÁNDEZ G.